【裁判字號】    90,上訴,496
【裁判日期】    900731
【裁判案由】    毒品危害防制條例
【裁判全文】
臺灣高等法院臺南分院刑事判決            九十年度上訴字第四九六號       Ｃ
      上  訴  人
      即  被  告  己  ○  ○
      上  訴  人
      即  被  告  丙  ○  ○
      右  二  人
      指定辯護人  本院公設辯護人  戊  ○  ○
右上訴人因毒品危害防制條例案件，不服臺灣臺南地方法院八十九年度訴字第九九八
號中華民國九十年一月十七日第一審判決（起訴案號：臺灣臺南地方法院檢察署八十
九年度偵字第六四四三、六五八三號），提起上訴，本院判決如左：
      主      文
原判決關於己○○部分及丙○○幫助販賣第二級毒品未遂部分撤銷。
己○○、丙○○均無罪。
      理      由
一、公訴意旨如起訴書所載（如附件，其中丙○○被訴販賣第一級毒品部分經原審判
    決無罪確定）。
（一）訊據上訴人即被告己○○固不否認有於右揭時地邀約證人乙○○前往上址，並
      交付安非他命一包給乙○○之事實，惟矢口否認有何販賣安非他命之犯行，辯
      稱：伊於民國八十八年六月二十五日方因停止戒治而離開嘉義戒治所，出所後
      即經由友人介紹而認識乙○○，雙方就一起合資向綽號「阿輝」之不詳真實姓
      名之成年男子購買安非他命，並一同施用毒品，其後因乙○○有一次向伊索討
      安非他命遭拒，雙方就相處不太愉快，此後渠等就各自向「阿輝」購買毒品。
      待八十九年五月二十九日乙○○突然打電話給伊問伊有無再施用毒品，伊就說
      電話上不方便講，要他直接到上址來再說。乙○○等人開車過來時，伊曾請他
      們下車來談，但乙○○說因他朋友急著要離開而不要下車，並接著表明說要跟
      伊一起合夥向「阿輝」購買毒品，伊就跟他說不用了，因為伊剛好跟「阿輝」
      買了一包回來等語，但伊又擔心乙○○不相信，就叫被告丙○○幫伊將桌上的
      毒品拿出來給伊，以便給乙○○看，用以表示伊無意合夥之意。但丙○○找不
      到，又跑出來問伊東西放哪裡，伊跟他說明後，他最後就拿一包安非他命出來
      給伊，伊接手後就拿給乙○○看，但乙○○沒說什麼就再將該毒品轉交給坐在
      後座的友人，之後該人就下車來抓伊，並擅自將伊身上所有之三千元拿走，其
      實雙方並未提及毒品交易且伊亦未收受任何價款，證人乙○○與同案被告丙○○均係故意誣陷伊，扣案之毒品也與其毫無干涉等語。訊之上訴人即被告丙○○固不否認有於右揭時地受被告己○○之指示從修車廠屋內茶几上之茶壺罐內
      拿取安非他命一包給被告己○○等事實，惟矢口否認有與被告己○○共同販賣
      第二級毒品之犯行，辯稱：伊當時只是向友人黃銘煌借用修車廠在那裡修車，
      修車當中受己○○指示才拿安非他命一包給己○○，但伊不清楚己○○與乙○○商談之內容，根本不知己○○在販賣安非他命等語。
二、公訴人認被告己○○涉有販賣第一級毒品海洛因及第二級毒品安非他命予不詳姓
    名之人，無非以共同被告丙○○警訊供述及乙○○警訊供述為其論據。又己○○
    、丙○○販賣安非他命予乙○○部分，無非以乙○○打電話約己○○並至永康市
    ○○○路六十八號修車廠後，由己○○指示丙○○取出安非他命一包交由己○○
    轉交乙○○為其論據。
三、然查：
（一）丙○○於警訊固供稱：（案發前）最近一星期，伊和己○○二人開車，在台南
      市安南區附近，販賣安非他命約十幾次，每次都由伊開車，由己○○跟不特定
      人交易，買賣安非他命。惟於偵審中均堅決否認有與己○○共同販賣安非他命
      犯行，且無其他證據足資證明丙○○警訊自白與事實相符，公訴人指被告等多
      次販賣安非他命予不詳姓名人，究係於何時何地販賣予何人均無可考，自非可
      取。
（二）被告己○○辯稱：乙○○於電話中問伊有無吸食安非他命，伊說不要講這些過
      來再說，乙○○來時搖下車窗問伊有無吸食，伊說有，乙○○表示一人一半合
      資購買，伊說自己有一包，乃叫丙○○拿出來給乙○○看，伊並未收受乙○○
      三千元，交安非他命給乙○○看即被警逮捕等情。經查證人即警員甲○○於原
      審結證：當天先查獲乙○○持有一包安非他命，乙○○供出係向綽號「大胖」
      者購買，乙○○係有說過曾向「阿輝」買過，但這包毒品並非向「阿輝」購買
      ，因「阿輝」聯絡不到，要乙○○試看聯絡「大胖」，在電話中已講買二千五
      百元之安非他命一包等語。又證人即警員丁○○於原審亦證述：丙○○將安非
      他命拿給乙○○看，乙○○再拿給其等看確定為安非他命後，乙○○就拿三千
      元給己○○，因乙○○當時沒有二千五百元之零錢，己○○接手後其等還問可
      否多買一點，己○○說伊身上沒那麼多毒品，只能給這些而已等語。於本院復
      結證：我們確認係安非他命之後，我拿三千元給乙○○‧‧‧等語。惟證人乙○○原審供證：警察跟伊說照看筆錄內容唸，就可交保出去，所以伊就照著唸
      ‧‧‧打電話時沒有談到錢，而且伊當時打電話是要聯絡「阿輝」、「阿輝」
      叫伊去找「大胖」，並相約明天再去找「阿輝」之後，伊到己○○約定地點後
      ，己○○又告訴伊不用找「阿輝」，阿輝已將東西拿給伊（己○○），所以己○○將那包毒品拿給伊看這時警方就把伊等逮捕，當時雙方都沒談到錢等語。
      （原審卷一○五頁），即於警訊之初亦供述：到門口時（指保養場）大胖男子
      問伊要買多少，伊說要買半錢，己○○告訴伊要二千五百元等語（警卷八頁）
      ，並未供述於電話中已談好價錢二千五百元，則證人即警員甲○○於原審結證
      ，乙○○於電話中已與己○○講好安非他命價錢二千五百元顯與事實不符。況
      乙○○於八十九年五月廿九日被警查獲旋送戒治、入監時帶現金三千二百二
      十九元，有台灣台南監獄九十年七月廿七日函附本院卷可考，並非如證人丁○○證述因乙○○身上無二千五百元零錢，伊乃問己○○可否多買一點（三千元
      ）意指乙○○身上沒錢伊塞三千元給乙○○向己○○買安非他命。乙○○身上
      既有三千多元，丁○○稱由伊代墊三千元，則己○○所辯僅交付安非他命給
      乙○○看，並未收受乙○○現金，是否全無可採，亦非無斟酌餘地。且觀諸乙○○於警訊供稱：安非他命係向綽號「阿輝」購得，共向他購買二次，每次購
      買安非他命乙小包，一千元。‧‧‧「輝仔」無法聯絡，我要購買都是下午至
      台南市東門城附近找他，他曾告訴我晚上不出門，如我晚上要買安非他命，可
      以找「大胖」，電話是0000000000等語，可知乙○○係供述安非他
      命乃向「阿輝」購買，「阿輝」告以晚上不出門，如晚上要買可找綽號「大胖
      」之己○○，始引起員警試聯絡綽號「大胖」之己○○動機，而依乙○○轉
      述，或許己○○於夜間可找上「阿輝」購買安非他命，故「阿輝」始要乙○○
      找己○○，則己○○交付安非他命予乙○○是否確係出於販賣之意思即不無疑
      問？乙○○於警訊片面供述曾於八十九年五、六月間向己○○購買安非他命二
      次，每次二千元因無證據足以佐證其此部分供述係真正，其此部分不利己○○
      之供述自亦無可採。
（三）員警帶同乙○○抵達保養場時，己○○要丙○○入內取出一包東西（實為安非
      他命）交己○○、丙○○入內尋找不出來問東西在何處，己○○告以放在茶
      几上之茶壼罐內，丙○○始再度入內將一包東西交予己○○等情，業據被告己○○、丙○○供明在卷，並經證人即員警丁○○於原審結證在卷（原審卷六八
      頁），足見丙○○並不知己○○要伊取出之一包東西究係何物，自難認有與己○○共同販賣或幫助販賣安非他命之犯意。
（四）扣案之海洛因為被告丙○○所有且供自己吸食，迭據丙○○於偵查中（偵卷十
      四頁）及本院九十年六月七日調查中，九十年七月十九日審理時供承在卷。又
      丙○○因吸食安非他命、海洛因業經原審裁定送勒戒處所觀察勒戒，有原審八
      十九年毒聲字第一六四八號裁定書可稽。又無其他積極證據可資證明被告等於
      何時何地販賣海洛因予何人。
五、綜上所述，應認不能證明被告犯罪。原審未及詳究，認被告己○○販賣安非他命
    予乙○○二次，被告丙○○幫助販賣安非他命已有未洽。又公訴人起訴被告己○○販賣海洛因，原審改依不同一事實之持有海洛因罪論處亦有未合。另公訴人亦
    未認定被告等販賣安非他命予乙○○二次，原判決依員警聯絡不上「阿輝」後試
    聯絡己○○後所制作乙○○片面指證而認被告有此部分犯行猶有商確餘地。被
    告等上訴指摘原判決不當為有理由，自應予撤銷改判，為無罪之諭知。
據上論結，應依刑事訴訟法第三百六十九條第一項前段、第三百六十四條、第三百零
一條第一項，判決如主文。
本案經檢察官蘇南桓到庭執行職務。
中    華    民    國      九十      年      七      月     三十一       日
                                  臺灣高等法院臺南分院刑事第二庭
                                      審判長法官  游    明    仁
                                            法官  陳    清    溪
                                            法官  蘇    重    信
右正本證明與原本無異。
如不服本判決，應於判決送達後十日內向本院提出上訴狀，其未敘述理由者並應於提
出上訴狀後十日內向本院補提理由書（應附繕本)。
                                      法院書記官  李    珍    鳳
中    華    民    國      九十      年      八      月      二          日


司法院資訊處製作；財團法人民間司法改革基金會備份。
